# 光伏发电的收入确认问题

提问人：李李 Q 时间：2017-11-03 18:40:43
请教陈版： 陈版主，我最近接触了一个光伏发电企业，目前档期基准电价为0.22元/度，国家执行光伏补贴为0.66元/度，企业和会计核算的时候，对光伏补贴执行政府补助准则还是收入准则，请教老师。 对此，我发表一下我的想法，目前当地电网对其他发电企业执行的上网电价都是0.22元/度，对此我认为0.22元/度为电的公允价值，判断是否执行收入准则还是政府补助准则时候，判断是否有经济实质，我的判断为电网收电价为固定的，之所以收电价格高因为政府的补助，所以我认为，应该执行政府补助准则，高出来价款不符合收入的确认原则，请陈版主指教。

回答人：chenyiwei
国家光伏补贴如果是通过电网企业一并支付的，则纳入企业的营业收入。请参考财会[2012]24号文。地方政府额外给的补贴，即使是按照发电量和一定的定额标准计算的，也作为政府补助。